---
layout: meeting
title: Fjerde møte vår 2019
subheadline: "Møte i Fordelingsutvalget"

time: 16:15:00
published: true
referent: "TBA"

attending:
  - navet, Olav
  - cyb, Thor
  - fui, Jeanette
  - digitus, Elena
  - defi, Steffen
  - ifi-dagen, Jonas
  - mikro, Eirik
  - progsys, Sivert
  - output, Rambi
  - list, Solmund

not_attending:
  - maps

other_attending:
  - homebrew, Henrik
  - ifi-ordenen, Arne
  - fadderstyret, Vemund
---

* TOC
{:toc}


## Sak 1 Godkjenning av innkalling {#innkalling}
Godkjent, men LIST og DEFI fikk ikke e-post før i dag.

## Sak 2 Godkjenning av agenda {#agenda}
Godkjent.

## Sak 3 Godkjenning av referat {#referat}
Godkjent.

## Sak 4 Behandling av søknader {#soknader}

### 4.1 - Digitus Throwback fest {#soknad-1}
Er 500 nok for stoff til dekking av vinduer? Ja, mener Digitus.

Innvilget.

### 4.2 - Digitus Hyttetur {#soknad-2}
Pga. gjeld fra tidligere, blir søknadssummen redusert (som nevnt i søknaden)
til 1824,--

Innvilget med redusert beløp.

### 4.3 - Fadderuken 2019 {#soknad-3}
Kommer en kommentar fra CYB at denne saken har vært en gjenganger. Andre
institutter støtter sine fadderuker i mye større grad, mens Ifi omtrent bruker 
minst til tross for at instituttet er størst på universitetet.

Er en god ide å ha en "Plan B", nevnes det.

Fra tidligere har instituttet støttet rundt 20.000,--, men økonomiansvarlig
i fadderstyret sier at tidligere styre mener de ikke fikk støttet noe.
Instituttet sier derimot at de støttet mellom 20.000,-- og 30.000,--.

I 2010 fikk fadderstyret 13.000,-- fra instituttet, og budsjettet var på
totalt 26.000,--.

Er ikke noe i veien for å ha en "Plan C" i stedet, hvor fordelingsutvalget
heller støtter fadderstyret hvis Ifi ender opp med ikke å støtte.

FU kommer sannsynligvis allerede til å støtte 80.000,-- av kveldsarrangementene
under fadderuka, og derfor blir det skeivt hvis fordelingsutvalget også skal
støtte dagsarrangementene, som Ifi _virkelig burde_ støtte.

Styremiddagen faller i større grad under hva som kan søkes om fra FU.

Ingen dato fra instituttet om når de eventuelt støtter. Får kanskje svar
i slutten av mai eller i begynnelsen av juni.

Det stemmes om å avslå søknaden: 9 for, 1 avholdende.

### 4.4 - Homebrew {#soknad-4}
Gjeld reduseres med søknadsbeløp: 1093.5,--

Innvilget.

### 4.5 - Ifi-Ordenen {#soknad-5}
Samme søknad som fra møte den [11-04-19](https://fordelingsutvalget.org/posts/2019/2019-04-11-Tredje_m%C3%B8te/)

Søknaden kommer egentlig etter at medaljene allerede er kjøpt inn.

Innvilget.

### 4.6 - Mikro Escape Velocity {#soknad-6}
Nesten søknad som fra møte den [11-04-19](https://fordelingsutvalget.org/posts/2019/2019-04-11-Tredje_m%C3%B8te/). Mikro fikk 7000kr i støtte fra kulturstyret, som kan trekkes fra søknaden. Endelige tall på hvor mye som ble brukt av budsjettposter kommer på møtet.

7000,-- trekkes derfor fra det originale søknadsbeløpet.

Totalt ble det brukt 10878,-- ved Escape Velocity, så derfor er det totale
søknadsbeløpet på 3878,--.

Innvilget.

### 4.7 - Defi

Blir kommentert på om at popsockets er eiendeler. Digitus søkte programrådet
for design siden Fordelingsutvalget tidligere ikke har støttet slikt.

Koordinator nevner at popsockets kan i større grad bli sett på som
rekrutteringsmateriale, og burde derfor kunne støttes av fordelingsutvalget.

9 for, 1 avholdende for å støtte 3699,--

## Eventuelt

### Støtte til arrangementer i fadderstyret
Ønsker man et nytt møte for å behandle søknader til fadderuka?

Blir meldt at samtlige foreninger skal søke om arrangementer i fadderuka, men
er usikkert om det blir på sirkulasjon. Koordinator skal se hva det blir til,
neste møte blir nok veldig tett på sommerferien i så fall.
