---
layout: meeting
title: Andre møte høst 2019
subheadline: "Møte i Fordelingsutvalget"

time: 16:15:00
published: true
referent: "Karl Hole Totland"
notReferat: true

attending:
    - fui, Dennis Norheim
    - mikro, Cornelia Drougge Vassbotn
    - defi, Steffen Ekeberg Bråten
    - cyb, Fredrik Magnussen
    - digitus, Thea Petrine Hammer
    - navet, Bjørn Henrik Harr
    - dagen, Jonas Roppestad Olsen
    - list, Tita Enstad
    - progsys, Henrik Jackson


not_attending:
    - ifi-avis
    - maps

other_attending:
    - ifi-ordenen, Odd-Tørres Lunde

---

Det andremøte i fordelingsutvalget dette semesteret holder sted på Awk, klokken 16:15 den 16. oktober. 

* TOC
{:toc}

## Sak 1 Godkjenning av innkalling {#innkalling}

Godkjent.

## Sak 2 Godkjenning av agenda {#agenda}

Godkjent.

## Sak 3 Godkjenning av referat {#referat}

Godkjent.

## Sak 4 Behandling av søknader {#soknader}
### 4.1 Ifi-galla 2019  {#soknad-1}

Cateringtilbudet er en del rimeligere enn det var tidligere.

Tidligere leder i CYB nevner at cateringtilbudet fra 2016 var veldig dårlig, så
det tilbudet man har nå er nærmere normalt.

Søknad godkjent.

### 4.2 Semesterstøtte Defi  {#soknad-2}

Workshoppen har vært, og pizzabelø’et er senket til 2.074,--

Man brukte også bare 99,50 på drikke.

Innvilget sum blir derfor redusert til 5.627,--

Søknad godkjent med ovennevnte reduserte beløp.

### 4.3 Semesterstøtte Mikro  {#soknad-4}

Defi ønsker å vite om arrangementene som Mikro holder som gjør at de
kvalifiseres til 3.500,--

Mikro nevner samtlige arrangementer.

### 4.4 Semesterstøtte List  {#soknad-5}

Fordelingsutvalget nevner at det per retningslinjene ikke støttes.

Digitus nevner at de fikk støttet til brettspill. Det nevnes at utvalget skulle
fulgt bedre med her, og forslag om å trekke summen fra frie midler blir fremmet
(men ikke stemt over).

Det stemmes om posten med kaffekanne skal trekkes fra. 6 for, 1 mot,
2 avholdende.

Søknad blir godkjent med redusert beløp.

### 4.5 Prosjektsøknad Ifi-ordenen  {#soknad-5}

Godkjent.

## Mistillitforslag {#misstilit}
Maps har ikke vært tilstede ved møte den *2019-09-11*, *2019-05-15* og *2019-04-11*.  
Dette er et brudd på §3b av utvalgets [vedtekter](https://fordelingsutvalget.org/vedtekter/).
Styret ønsker derfor å fremme mistillit mot representanten: *Maps* etter §4 av vedtektene.

Selve mistillitforslaget blir ligst behandlet Ved det *Tredje møtet høst 2019*. 

## AMA Regnskapskontroll 2019 {#misstilit}
Antar et noen av dere har noen spørsmål angående regnskapskontrollen som er send ut på mail. Setter av litt tid som å svare på spørsmål. 



## Update stiftelse {#stiftelse}
## Eventuelt {#eventuelt}

## Representant Ifi-ordenen

Ifi-ordenen fremmet et ønske om at siden de fleste som sitter i Ifi-ordenen er
ute i arbeidslivet, hadde det vært bedre hvis foreningene slapp å sende
representanter.

Det stemmes over

Ifi-ordenens unntak godkjennes.

## Eventuelt

### CYB regnskapshjelp

CYB spør hvorvidt utvalget ønsker å gi støtte for regnskapsføring. Grunnen er
at regnskapet fra et år tilbake har store mangler, og dermed trengs det en
ekstern regnskapsfører som har ekspertise innen området for at ting skal stå
i orden.
